# 关于构成业务的判断是否存在定量的问题？

提问人：woodperson 时间：2019-06-17 12:21:47
在实务中遇到有的企业为了满足构成业务条件，硬搭一个构成业务的资产组一起收购。在收购一家公司时，假设这家公司主要有两个资产组，一个资产组就是一块地，不构成业务；另一个资产组是一个有投入产出过程的资产组，构成业务。1. 那么在合并这家公司时是否构成业务？判断这家公司是否构成业务时，构成业务的资产组和不构成业务的资产组是否有一个满足的比例关系？
2. 合并报表时是否将不构成业务资产组部分作为购买资产，构成业务的资产组部分作为企业合并处理？
请大家指点一下，谢谢！

回答人：chenyiwei
如果你说的这块地和另一业务资产组之间没有联系，即该地块不是该业务所占用的资源，则应当将收购价款按照两者的相对公允价值比例分拆为两部分，相应作为两项独立交易（其一为收购不构成业务的资产，另一为业务合并）分别按照各自适用的原则进行会计处理。这个区分完全是定性的，没有一个 “满足的比例关系”。